臺灣臺東地方法院刑事判決　　　　　　　　　　　　　九十四年度易字第一四八號
　　公　訴　人　臺灣臺東地方法院檢察署檢察官
　　被　　　告　乙○○
右列被告因違反毒品危害防制條例案件，經檢察官提起公訴（九十四年度偵字第八四
五號），因被告於準備程序中自白犯罪，經本院合議庭裁定本件改由受命法官獨任進
行簡式審判程序，茲判決如左：
    主  文
乙○○連續施用第二級毒品，累犯，處有期徒刑柒月，扣案之第二級毒品甲基安非他
命（淨重）零點貳貳公克沒收銷燬。
    事  實
一、乙○○前曾於民國八十二年間因違反麻醉藥品管理條例等案件，經法院判決有罪
    確定，並裁定應執行有期徒刑五年六月，其於八十五年六月一日入監服刑，並於
    八十七年十二月十一日假釋並付保護管束，於八十九年間因違反毒品危害防制條
    例案件遭撤銷假釋繼而執行殘刑二年九月十日，嗣於九十二年四月十五日縮刑期
    滿執行完畢。另其於八十八年間因違反毒品危害防制條例案件，經本院於八十八
    年十一月十一日以八十八年度毒聲字第四二０號裁定觀察、勒戒後，認有繼續施
    用毒品之傾向，本院復於八十八年十二月十六日以八十八年毒聲字第四七七號裁
    定強制戒治，嗣經本院於八十九年九月十八日以八十九年毒聲字第四七九號裁定
    停止戒治，付保護管束，於八十九年十二月十日交付保護管束期滿，由臺灣臺東
    地方法院檢察署檢察官於九十年二月七日以九十年度戒毒偵字第一號不起訴處分
    確定。詎其猶不知悔改，復基於施用第二級毒品安非他命之概括犯意，於九十四
    年三月四日下午三時許至同年五月十日晚上八時許，連續在臺東縣郊區之河邊或
    山上，將安非他命放置於燈泡內，以點火燃燒吸食氣體之方式施用第二級毒品安
    非他命多次。於同年三月七日下午五時許，行經臺東縣達仁鄉○○村村道，為警
    查獲，扣得第二級毒品甲基安非他命晶體一包（鑑驗淨重○‧二二公克），並經
    警採尿送驗結果，驗有甲基安非他命藥物反應；復於同年五月十二日下午一時三
    十分許，在臺灣臺東地方法院檢察署採尿送驗結果，驗有安非他命類陽性反應。
二、案經臺東縣警察局大武分局報告臺灣臺東地方法院檢察署檢察官偵查起訴。
    理  由
一、按除被告所犯為死刑、無期徒刑、最輕本刑為三年以上有期徒刑之罪或高等法院
    管轄第一審案件者外，於第一次審判期日前之準備程序進行中，被告先就被訴事
    實為有罪之陳述時，審判長得告知被告簡式審判程序之旨，並聽取當事人、代理
    人、辯護人及輔佐人之意見後，裁定進行簡式審判程序，刑事訴訟法第二百七十
    三條之一第一項定有明文。經核本件被告乙○○所犯係死刑、無期徒刑、最輕本
    刑為三年以上有期徒刑以外之罪，其於準備程序中就被訴事實為有罪之陳述，經
    法官告知簡式審判程序之旨，並聽取公訴人、被告之意見後，本院爰依首揭規定
    ，合議裁定由受命法官獨任進行簡式審判程序，合先敘明。
二、右揭犯罪事實，業據被告乙○○於本院審理時坦承不諱，並有為警查獲之第二級
    毒品安非他命晶體一包扣案可證。又被告經警查獲後，於九十四年同年三月七日
    下午，在臺東縣警察局大武分局達仁分駐所所採尿液經送慈濟大學濫用藥物檢驗
    中心檢驗，有甲基安非他命反應；又於九十四年五月十二日下午一時三十分許，
    在臺灣臺東地方法院檢察署所採尿液經送慈濟大學濫用藥物檢驗中心檢驗，呈安
    非他命類陽性反應，亦有該中心於九十四年五月十九日函覆之慈大藥字第九四０
    五一九一一號檢驗總表一紙在卷可參。再者，上開扣案之安非他命晶體一包（淨
    重○‧二二公克）經送請慈濟大學濫用藥物檢驗中心鑑定結果，晶體一包含第二
    級毒品甲基安非他命成分且純度為８２‧３﹪，有該中心於九十四年四月一日函
    覆之慈大藥字第九四０四０一一三號檢驗總表一紙在卷可按。又其於八十八年間
    因違反毒品危害防制條例案件，經本院於八十八年十一月十一日以八十八年度毒
    聲字第四二０號裁定觀察、勒戒後，認有繼續施用毒品之傾向，本院復於八十八
    年十二月十六日以八十八年毒聲字第四七七號裁定強制戒治，嗣經本院於八十九
    年九月十八日以八十九年毒聲字第四七九號裁定停止戒治，付保護管束，於八十
    九年十二月十日交付保護管束期滿，由臺灣臺東地方法院檢察署檢察官於九十年
    二月七日以九十年度戒毒偵字第一號不起訴處分確定，此有臺灣高等法院被告全
    國前案紀錄表及全國施用毒品案件紀錄表各一件附卷可參。綜上，足認被告之自
    白確與事實相符，本件事證明確，被告犯行堪予認定，應依法論科。
三、核被告所為，係犯毒品危害防制條例第十條第二項之施用第二級毒品罪。被告施
    用毒品前之持有毒品行為，應均為施用之高度行為所吸收，不另論罪。又其所犯
    上開施用第二級毒品多次行為，時間密接，犯罪構成要件相同，顯係基於概括犯
    意反覆為之，應依連續犯規定論以一罪論，並加重其刑。被告前曾於八十二年間
    因違反麻醉藥品管理條例等案件，經法院判決有罪確定，並裁定應執行有期徒刑
    五年六月，其於八十五年六月一日入監服刑，並於八十七年十二月十一日假釋並
    付保護管束，於八十九年間因違反毒品危害防制條例案件遭撤銷假釋繼而執行殘
    刑二年九月十日，嗣於九十二年四月十五日縮刑期滿執行完畢，此有臺灣高等法
    院被告全國前案紀錄表在卷可按，其前受有期徒刑執行完畢，於五年以內再犯本
    件最重本刑為有期徒刑以上之罪，為累犯，應依刑法第四十七條之規定加重其刑
    。爰審酌被告有多次違反麻醉藥品管理條例及毒品危害防制條例之前科，且曾因
    施用毒品至勒戒處所觀察、勒戒及強制戒治，仍再度違反禁令施用毒品，顯見其
    戒除毒癮意志不堅，及其犯罪對身體健康所生之危害、施用毒品之次數、犯罪後
    於警詢及偵查中未能坦承犯罪，並飾詞狡辯，徒然浪費司法資源等一切情狀，量
    處如主文所示之刑。末查前開扣案安非他命一包（淨重○‧二二公克），屬毒品
    危害防制條例第二條第二項第二款之第二級毒品，爰依同條例第十八條第一項前
    段規定，不問屬於犯人與否，應予沒收銷燬。
據上論斷，應依刑事訴訟法第二百七十三條之一第一項、第二百九十九條第一項前段
，毒品危害防制條例第十條第二項、第十八條第一項前段，刑法第十一條前段、第五
十六條、第四十七條，判決如主文。
本案經檢察官甲○○到庭執行職務
中      華      民      國    九十四    年      六      月     三十     日
                                  臺灣臺東地方法院刑事第三庭
                                          法  官  連雅婷
右正本證明與原本無異。
如不服本判決，應於判決送達後十日內向本院提出上訴狀。（須附繕本）
「切勿逕送上級法院」
                                          書記官  蘇美琴
中      華      民      國    九十四    年      七      月      一      日
附記
毒品危害防制條例第十條第二項
施用第二級毒品者，處三年以下有期徒刑。
毒品危害防制條例第十八條第一項前段
查獲之第一、二級毒品及專供製造或施用第一、二級毒品之器具，不問屬於犯人與否
，均沒收銷燬之。
